臺灣臺中地方法院刑事判決　　　　 100年度易字第3724號
聲　請　人　臺灣臺中地方法院檢察署檢察官
被　　　告　劉　莉
上列被告因傷害案件，經檢察官聲請以簡易判決處刑（100年度
偵字第20311號），嗣經本院簡易庭認不宜簡易判決處刑，簽請
移由刑事普通庭依通常程序審理，本院依法獨任進行審判程序判
決如下：
    主  文
劉莉傷害人之身體，處拘役拾日，如易科罰金，以新臺幣壹仟元
折算壹日。
    事  實
一、劉莉係楊浣青之表姨。緣劉莉之母與楊浣青之母前因故產生
    糾紛，嗣劉莉於民國（下同）100年5月12日晚間20時許，在
    其位於臺中市北屯區舊社巷109號之8住處客廳，又因在大陸
    地區購買房子之事與楊浣青發生爭執，楊浣青朝劉莉揮打後
    ，劉莉基於傷害之故意，徒手毆打楊浣青，致其受有前胸部
    紅色傷痕6ㄨ0.5公分、5ㄨ0.5公分、3ㄨ0.05公分等3處、右
    前臂2ㄨ0.3公分及左前臂紅色傷痕3ㄨ0.3公分等之傷害。
二、案經楊浣青訴由臺中市政府警察局第五分局報請臺灣臺中地
    方法院檢察署檢察官偵查後，聲請以簡易判決處刑，嗣經本
    院簡易庭簽請認宜適用通常程序審理。
    理  由
一、按除簡式審判程序、簡易程序及刑事訴訟法第三百七十六條
    第一款、第二款（第一款：最重本刑為三年以下有期徒刑、
    拘役或專科罰金之罪。第二款：刑法第三百二十條、第三百
    二十一條之竊盜罪。）所列之罪之案件外，第一審應行合議
    審判，刑事訴訟法第二百八十四條之一修正條文定有明文。
    本件被告所犯係屬刑事訴訟法第三百七十六條第一款所列之
    最重本刑為三年以下有期徒刑、拘役或專科罰金之罪，依法
    獨任進行審理程序，合先敘明。
二、按現行刑事訴訟法為保障被告之反對詰問權，排除具有虛偽
    危險性之傳聞證據，以求實體真實之發見，於該法第一百五
    十九條第一項明定被告以外之人於審判外之言詞或書面陳述
    ，除法律有規定者外，不得作為證據。而刑事訴訟法第一百
    五十九條之一至一百五十九條之四有傳聞法則之例外規定，
    且被告以外之人於審判外之陳述，雖不符前四條之規定，而
    經當事人於審判程序同意作為證據，法院審酌該言詞陳述或
    書面陳述作成時之情況，認為適當者，亦得為證據；當事人
    、代理人或辯護人於法院調查證據時，知有第一百五十九條
    第一項不得為證據之情形，而未於言詞辯論終結前聲明異議
    者，視為有前項之同意，刑事訴訟法第一百五十九條之五定
    有明文。其立法意旨在於傳聞證據未經當事人之反對詰問予
    以核實，原則上先予排除。惟若當事人已放棄反對詰問權，
    於審判程序中表明同意該等傳聞證據可作為證據；或於言詞
    辯論終結前未聲明異議，基於尊重當事人對傳聞證據之處分
    權，及證據資料愈豐富，愈有助於真實發見之理念，且強化
    言詞辯論主義，使訴訟程序得以順暢進行，上開傳聞證據亦
    均具有證據能力。本件檢察官、被告並未就本院以下所引用
    被告以外之人於審判外之陳述有所爭執，且迄於言詞辯論終
    結前，均未主張有刑事訴訟法第一百五十九條第一項不得為
    證據之情形，是應認已同意作為證據，且經本院審酌後，認
    無不適當之情形，應認均有證據能力，合先敘明。
三、又醫師執行醫療業務時，不論患者是因病尋求診療，或因特
    殊目的而就醫，醫師於診療過程中，應依醫師法之規定，製
    作病歷，此一病歷之製作，均屬醫師於醫療業務過程中所須
    製作之紀錄文書，而且每一醫療行為均屬可分，因其接續之
    看診行為而構成醫療業務行為，其中縱有因訴訟目的，例如
    被毆傷而尋求醫師之治療，對醫師而言，仍屬其醫療業務行
    為之一部分，仍應依法製作病歷，則該病歷仍屬業務上所製
    作之紀錄文書，與通常之醫療行為所製作之病歷無殊，自屬
    刑事訴訟法第一百五十九條之四第二款所稱從事業務之人於
    業務上所須製作之紀錄文書，而診斷證明書係依病歷所轉錄
    之證明文書，自仍屬本條項之證明文書，最高法院九十七年
    度台上字第六六六號刑事判決可資參照。則卷附驗傷診斷書
    ，既屬醫師為執行醫療業務行為所製作之證明文書，依刑事
    訴訟法第一百五十九條之四第二款之規定，應合於傳聞例外
    而具有證據能力。
四、又被告就本案於偵查及審理中所為自白，經核並無刑事訴訟
    法第一百五十六條第一項出於強暴、脅迫、利誘、詐欺、疲
    勞訊問、違法羈押或其他不正方法之情事，且調查結果亦與
    卷內其他證據資料所呈現之犯罪事實相符，依刑事訴訟法第
    一百五十六條第一項之規定，自得作為證據。
五、訊據被告劉莉對於上揭事實坦承不諱，核與告訴人楊浣青所
    指訴及證人柯建雄於警詢證述之情節相符，並有行政院衛生
    署臺中醫院民國100年5月12日驗傷診斷書1紙附卷可稽，事
    證至臻明確，被告劉莉犯行洵堪認定。
六、核被告劉莉所為，係犯刑法第277條第1項之傷害罪。爰審酌
    被告劉莉犯罪之動機、目的、手段、品行尚佳，並無前科，
    此有台灣台中地方法院檢察署刑案資料查註紀錄表一份在卷
    可按、告訴人楊浣青所受傷勢不重，所生危害甚微及被告劉
    莉犯罪後坦認罪愆，頗具悔意，且犯罪後表明願與告訴人楊
    浣青為民事和解，願意賠償告訴人醫藥費，願意當庭向告訴
    人道歉等情，惟告訴人楊浣青表明感覺被告沒有誠意，不願
    與被告為民事和解，以致雙方無法達成民事和解，被告劉莉
    犯後態度尚佳等一切情狀，量處如主文所示之刑，並諭知易
    科罰金之折算標準，以資懲儆。
據上論斷，應依刑事訴訟法第四百五十二條、第二百九十九條第
一項前段、第二百八十四條之一、刑法第二百七十七條第一項、
第四十一條第一項前段、刑法施行法第一條之一第一項、第二項
前段，判決如主文。
中    華    民    國   100    年    12    月    20    日
                            刑事第七庭法  官  洪俊誠
以上正本證明與原本無異。
如不服本判決，應於判決收受送達後10日內向本院提出上訴狀，
上訴於臺灣高等法院臺中分院（並應敘述具體上訴理由及檢附繕
本）。上訴書狀如未敘述上訴理由，應於上訴期間屆滿後20日內
補提上訴理由書於本院（均須按他造當事人之人數附具繕本）「
切勿逕送上級法院」。
告訴人或被害人對於判決如有不服具備理由請求檢察官上訴者，
其上訴期間之計算係以檢察官收受判決正本之日期為準。
                                      書記官  施玉卿
中    華    民    國   100    年    12    月    20    日
附錄論罪科刑實體法條文：
中華民國刑法第277條第1項：
傷害人之身體或健康者，處 3 年以下有期徒刑、拘役或 1 千元
以下罰金。
（罰金部份業經刑法施行法第一條之一第二項前段提高30倍為新
台幣3萬元）
刑法施行法第一之一條（95年06月14日修正）：
中華民國九十四年一月七日刑法修正施行後，刑法分則編所定罰
金之貨幣單位為新臺幣。
九十四年一月七日刑法修正時，刑法分則編未修正之條文定有罰
金者，自九十四年一月七日刑法修正施行後，就其所定數額提高
為三十倍。但七十二年六月二十六日至九十四年一月七日新增或
修正之條文，就其所定數額提高為三倍。